---
title: "Trabajando con datos de escuelas en CABA"
output: learnr::tutorial
runtime: shiny_prerendered
description: "Ejercicios de tidyverse"
---


```{r setup, include=FALSE}
library(learnr)
library(tidyverse)
library(sf)
```

Vamos a trabajar con la base de datos de escuelas de CABA para ver la distribución según si pertenecen al sector público o privado. Pero antes, abriremos la base de polígonos de barrios de CABA para estar seguros que estamos en el contexto adecuado

```{r}


barrios <- st_read("http://cdn.buenosaires.gob.ar/datosabiertos/datasets/barrios/barrios.geojson")

escuelas <- st_read("http://cdn.buenosaires.gob.ar/datosabiertos/datasets/establecimientos-educativos/establecimientos-educativos.geojson")


```

```{r crs, echo=FALSE}
question("¿En qué sistema de referencias cartesiano está el archivo de escuelas según la descripción del archivo?",
  answer("WGS 84 - 4326", correct = TRUE),
  answer("Mercator - 3857"),
  answer("EPSG - 27561")
)
```


```{r barrios}


ggplot() +
  geom_sf(data = barrios) +
  theme_void()


```


¿Cómo puedo hacer para que el mapa en vez de barrios me muestre las escuelas?

```{r mapas, exercise=TRUE}

ggplot() +
  geom_sf(data = barrios) +
  theme_void()


```



```{r mapas-solution}

ggplot() +
  geom_sf(data = escuelas) +
  theme_void()

```

Hacer que el mapa muestre tanto los barrios como las escuelas y que los puntos se encuentren pintados de acuerdo a si pertenecen al sector público o privado (columna SECTOR en la base de datos: 1 es sector público y 2 es sector privado)

```{r escuelas, exercise=TRUE}

## Recuerden chequear que se encuentren todas las variables explicitadas

ggplot() +
  geom_sf(data = barrios, fill = NA) +
  geom_sf(data = escuelas, aes(color = as.factor()), size = 1) +
  theme_void()


```




```{r escuelas-solution}

ggplot() +
  geom_sf(data = barrios, fill = NA) +
  geom_sf(data = escuelas, aes(color = as.factor(SECTOR)), size = 1) +
  theme_void()


```




```{r Sector, echo=FALSE}
question("Si quisiera hacer un mapa de cloropleta, ¿cuál es el argumento que debo utilizar dentro del aes()?",
  answer("color ="),
  answer("alpha = "),
  answer("fill = ", correct = TRUE)
)
```


¿Cómo puedo saber cuántas escuelas de cada sector (público o privado) hay en CABA?

```{r tipo, exercise=TRUE}


##recuerden de clases pasadas la funcion para contar la cantidad de casos


escuelas %>% 
  group_by(SECTOR) %>% 
  summarise(total_escuelas_sector = )


```



```{r tipo-solution}

escuelas %>% 
  group_by(SECTOR) %>% 
  summarise(total_escuelas_sector = n())


```



```{r tipo_escuelas, echo=FALSE}


question("¿En la Ciudad de Buenos Aires, hay más escuelas privadas (valor 2 de SECTOR) o públicas (valor 1 de SECTOR)?",
  answer("Privadas"),
  answer("Públicas", correct = TRUE)
)


```



```{r separador, echo=FALSE}
question("En ggplot2 o la gramatica de visualización lo que separa cada paso es",
  answer(" %>% "),
  answer(" signo de adición: + ", correct = TRUE),
  answer(" & ")
)
```



```{r publicas, echo=FALSE}
question("¿Cuál es el verbo que me permitiría trabajar sólo con las escuelas públicas",
  answer("filter()", correct = TRUE),
  answer("select()"),
  answer("mutate()"),
  answer("arrange()")
)
```





¿Qué modificaciones se podrían hacer a este gráfico para que tenga un formato más atractivo?

```{r}

ggplot() +
  geom_bar(data = escuelas, aes(SECTOR))


```









